# IRIS

## Species 분류

-   총 5개의 컬럼으로 구성 되어 있음

```{r}
head(iris)
```

Sepal.Length

Sepal.Width

```{r}
plot(iris)
```

\-\-\-\-\-\-\-\-\-\-\-\-\-\-\-\-\-\-\-\-\-\-\-\-\-\-\-\-\-\-\-\-\-\-\-\-\-\-\-\-\-\-\-\-\-\-\-\-\-\-\-\-\-\-\-\-\-\-\-\-\-\--

```{r}
head(iris)
```

```{r}
tail(iris)
```

```{r}
str(iris)
```

```{r}
summary(iris)
```

```{r}
plot(iris$Petal.Length)
```

# Vector

c(), seq(), rep(), :

## factor(character, numeric)

```{r}
as.character(iris$Species)
as.numeric(iris$Species)
```

### Vector 계산

```{r}
x <- c(3, 6, 9, 12, 15)
x + 1
x + c(1, 2, 3, 4, 5)
```

### Vector 합치기

```{r}
x <- c(3, 5, 6, 12, 15)
y <- 1:5
z <- append(x, y)
z
```

```{r}
z <- c(x, y)
z
```

```{r}
x + c(1,2)
```

```{r}
length(x) == length(c(1,2))
x + c(1,2)
```

### iris의 Sepal.Length의 중복되지 않은 갯수의 Percent 구하기

```{r}
length(unique(iris$Sepal.Length)) / length(iris$Sepal.Length) * 100
```

# 문자열 관련함수

```{r}
x <- c("a", "b", "c", "d")
x[1:2]
paste(x[1], x[2])
```

```{r}
paste("Hello", "World!")
```

### iris의 1, 51, 101번의 Species만 한꺼번에 출력하기

```{r}
paste(iris$Species[1], ":", iris$Species[51], ":", iris$Species[101])
```

```{r}
print("aaa")
cat("aaa \t bbb \n cccc")
```

```{r}
paste("010", "1111", "2222", sep = "")
```

### 문자열 추출하기

```{r}
str01 <- "abcdefghijklmn"
substring(str01, 2, 5)
str02 <- "가나다라마바사"
substring(str02, 2, 5)
```

### 데이터의 유무 확인하기

```{r}
x <- runif(5, 1, 20)
x
```

```{r}
# x가 4와 7사이에 있는지?
(x >= 4) & (x <= 7)

# 갯수 확인하기
sum((x >= 4) & (x <= 7))
```

```{r}
any(x >= 10)
all(x >= 10)
```

# 행렬(Matrix)

-   행렬 : 2차원의 자료를 저장하는 자료형

-   행렬은 데이터의 형태가 모두 일치 되어야 구성

    ```{r}
    vec1 <- c(1,2,3)
    vec2 <- c(4,5,6)
    vec3 <- c(7,8,9)
    ```

```{r}
# rbind : row bind
mat1 <- rbind(vec1, vec2, vec3)
mat1
```

```{r}
# cbind : column bind
mat2 <- cbind(vec1, vec2, vec3)
mat2
```

```{r}
# iris의 1~5번 데이터만 추출하기
irisHead <- head(iris, 5)

# 추출한 데이터의 row에 1,1,1,1,setosa 추가하기
irisHead <- rbind(irisHead, c(1,1,1,1,"setosa"))

# 추출한 데이터에 abc라는 컬럼과 2,2,2,2,2,2,2의 데이터 추가하기
irisHead <- cbind(irisHead, abc = rep(2,6))
irisHead
```

```{r}
irisHead <- iris[1:5,]

# Length = Sepal.Length + Petal.Length로 계산하여 Length컬럼 추가하기

irisHead <- cbind(irisHead, Length = (irisHead$Sepal.Length + irisHead$Petal.Length))
irisHead
```

```{r}
sl <- iris$Sepal.Length
sw <- iris$Sepal.Width
irisM <- cbind(sl, sw)
head(irisM)
class(irisM)
irisD <- as.data.frame(irisM)
class(irisD)
```

```{r}
mat1
colnames(mat1) <- c("A","B","C")
mat1
class(mat1)
mat1D <- as.data.frame(mat1)
mat1D
```

```{r}
mat2
rownames(mat2) <- 1:3
mat2
mat2D <- as.data.frame(mat2)
mat2D
```

### DataSet 합치기

```{r}
colnames(mat2D) <- colnames(mat1D)
rbind(mat1D, mat2D)
```

# DataFrame

: 다양한 자료형으로 구성된 2차원 형태의 데이터 구조

```{r}
# Vector로 데이터프레임 만들기
no <- 1:4
name <- c("Apple", "Banana", "Peach", "Berry")
price <- c(500, 400, 300, 200)
qty <- c(5, 2, 4, 7)
```

```{r}
fruit <- data.frame(번호 = no, 상품명 = name, 금액 = price, 재고량 = qty)
fruit
```

```{r}
str(fruit)
```

```{r}
# fruit에서 상품명과 재고량만 보기
fruit[,c(2,4)]

# fruit에서 번호를 제외한 모든 내용 보기
fruit[,-1]

# fruit에서 2,4번 행을 제외한 상품명, 금액, 재고량 출력
fruit[c(-2,-4),-1]

fruit$재고금액 <- fruit$금액 * fruit$재고량
fruit
```

fruit에 원산지 컬럼 생성하여 붙이기 (한국, 태국, 한국, 중국)

```{r}
fruit$원산지 <- c("한국", "태국", "한국", "중국")
fruit
```

# 외부 File 불러오기

```{r}
txtEmp <- read.table("./Data/emp.txt", header = T)
txtEmp

txtEmp2 <- read.table("./Data/emp2.txt", header = T, sep = ",")
txtEmp2

txtEmp3 <- read.table("./Data/emp3.txt", header = T, sep = "\t")
txtEmp3
```

```{r}
str(txtEmp)
```

```{r}
csvEmp <- read.csv("./Data/emp2.csv", header = F)

colnames(csvEmp) <- c("사번", "이름", "급여")
csvEmp
```

```{r}
ncol(csvEmp)
nrow(csvEmp)
```

```{r}
df <- data.frame(x=1:5, y=seq(2, 10, 2), z=c("a","b","c","d","e"))
df
sum(df$x)
sum(df$y)
```

# 함수를 부르는 함수

```{r}
apply(df[,1:2], 2, sum)
apply(df[,1:2], 2, mean)
apply(df[,1:2], 2, sd)
```

```{r}
apply(df[,1:2], 1, sum)
apply(df[,1:2], 1, mean)
apply(df[,1:2], 1, sd)
```

```{r}
df$Hap <- apply(df[,1:2], 1, sum)
df
```

### 부분집합

```{r}
subset(df, x>=3 & y>=8)
```

apply를 사용하여 x\>=3 이고 y\>=8 큰 데이터의 x와 y의 합계를 각각 구하시오

```{r}
apply(subset(df, x>=3 & y>=8)[,1:2],2,sum)
```

# 두개 이상의 데이터프레임 병합하기

case 1: Key값이 되는 컬럼이 동일하고 data의 갯수도 동일한 경우

```{r}
height <- data.frame(id=1:3, height=c(160, 170, 180))
weight <- data.frame(id=c(2,1,3), weight=c(70, 60, 80))
height
weight
```

```{r}
merge(height, weight)
```

case 2: Key값이 되는 컬럼이 동일하지 않고 각각의 data 갯수도 다를 경우

```{r}
height <- data.frame(id=1:3, height=c(160, 170, 180))
weight <- data.frame(ad=c(2,1), weight=c(70, 60))
height
weight
```

```{r}
merge(height, weight)
```

```{r}
merge(x=height, y=weight, by.x = "id", by.y = "ad")
```

```{r}
merge(x=height, y=weight, by.x = "id", by.y = "ad", all.x = T)
```

# List

```{r}
memeber <- list(name="홍길동", address="서울", tel="010-1111-1111", pay=300)
memeber
```

# 문자열 처리

수집한 데이터의 필요한 문자열을 자르고 교체하고 추출하는 작업

### stringr package사용

-   str_length() : 문자열 길이

-   str_c() : 문자열 연결

-   str_sub() : 범위에 해당하는 문자열 생성

-   str_split() : 구분자를 기준으로 문자열을 분리하여 부분 생성

-   str_replace() : 기존 문자열을 특정 문자열로 변환

-   str_extract(), str_extract_all() : 문자열에서 특정 문자열 패턴의 첫번째(전부) 문자열 추출

-   str_locate(), str_locate_all() : 문자열에서 특정 문자열 패턴의 첫번째(전부) 위치 추출

```{r}
library(stringr)
```

```{r}
string <- "hongkildong105yoube1002kwanwoo25장비2005"
```

string에서 a\~z까지의 영문자가 연속으로 3개 발견된 문자열 추출

```{r}
str_extract_all(string, "[a-z]{3}")
```

string에서 a\~z까지의 영문자 연속으로 3\~5개 발견된 문자열 추출

```{r}
str_extract_all(string, "[a-z]{3,5}")
```

영문자만 추출

```{r}
aaa <- str_extract_all(string, "[a-z]{3,}")
class(aaa)
bbb <- unlist(aaa)
bbb[1]
```

숫자만 추출하기

```{r}
str_extract_all(string, "[0-9]{1,}")
```

한글만 추출하기

```{r}
str_extract_all(string, "[가-힣ㄱ-ㅎㅏ-ㅣ]{1,}")
```

영문자를 제외한 문자 출력하기

```{r}
str_extract_all(string, "[^a-z]{1,}")
```

문자열 길이 구하기

```{r}
str_length(string)
```

문자열 위치 구하기

```{r}
str_locate(string, '장비')
```

```{r}
str_sub(string, 1, 32)
str_sub(string, 1, str_locate(string, "장비")[1]-1)
```

대문자 소문자 변경하기

```{r}
str_to_upper(string)
str_to_lower(string)
```

문자열 교체하기

```{r}
string <- str_replace(string, "hongkildong105", "홍길동35,")
string <- str_replace(string, "yoube1002", "유비45,")
string <- str_replace(string, "kwanwoo25", "관우25,")
string <- str_replace(string, "2005", "20")
string
```

```{r}
unlist(str_split(string, ","))
```

천단위 숫자가 들어간 문자열을 숫자로 변경하기

```{r}
price <- "123,456,789"
as.numeric(str_replace_all(price, ",", ""))
as.numeric(str_remove_all(price, ","))
```

NA를 변경하기

```{r}
temp <- c(1,2,NA,4)
sum(is.na(temp))
str_replace_na(temp, median(temp, na.rm = T))
```
