# 파일 입출력

```{r}
no <- 1:4
name <- c("Apple","Banana","Peach","Berry")
price <- c(500,200,200,50)
qty <- c(5,4,3,2)
```

```{r}
fruit <- data.frame(번호 = no, 제품 = name, 금액 = price, 수량 = qty)
fruit
```

### csv로 저장하기

```{r}
write.csv(fruit, "./Data/fruit.csv", row.names = F)
```

```{r}
read.csv("./Data/fruit.csv")
```

# 세계 GDP순위 데이터 정제 및 차트 만들기

```{r}
GDP_ranking <- read.csv("./Data/GDP.csv")
GDP_ranking
```

```{r}
GDP_ranking2 <- GDP_ranking[-c(1:4),c(1,2,4,5)]
head(GDP_ranking2)
```

### 상위 15개국만 선별한다.

```{r}
GDP_ranking15 <- head(GDP_ranking2,15)
GDP_ranking15
```

### 컬럼 이름 정의

```{r}
colnames(GDP_ranking15) <- c("Code", "Ranking", "Nation", "GDP")
GDP_ranking15
```

### rownames 새로 구성하기

```{r}
rownames(GDP_ranking15) <- c()
tail(GDP_ranking15)
```

### 구조 확인하기

```{r}
str(GDP_ranking15)
```

### GDP 숫자로 변경

```{r}
GDP_ranking15$GDP <- as.numeric(str_replace_all(GDP_ranking15$GDP, ",", ""))
GDP_ranking15
```

### 막대 그래프 그리기

```{r}
par(family="AppleGothic") # 한글 보이기

barplot(GDP_ranking15$GDP, # GDP 상위 15개국 DATA
        col = rainbow(nrow(GDP_ranking15)), 
        main = "2018년 GDP 세계 15위 국가",
        xlab = "국가(nation)",
        ylab = "단위($)",
        names = GDP_ranking15$Code,
        cex.names = 0.7
        )
```

미국과 중국 한국만 빨간색으로 표시하고 나머지 국가는 파란색으로 표시하기

```{r}
par(family="AppleGothic")

barplot(GDP_ranking15$GDP, # GDP 상위 15개국 DATA
        col = c(rep("red",2),rep("blue",9),"red",rep("blue",3)), 
        main = "2018년 GDP 세계 15위 국가",
        xlab = "국가(nation)",
        ylab = "단위($)",
        names = GDP_ranking15$Code,
        cex.names = 0.7
        )
```

달러 단위를 천단위로 표시하기

```{r}
par(family="AppleGothic")

barplot(GDP_ranking15$GDP / 1000, # GDP 상위 15개국 DATA
        col = c(rep("red",2),rep("blue",9),"red",rep("blue",3)), 
        main = "2018년 GDP 세계 15위 국가",
        xlab = "국가(nation)",
        ylab = "단위(1000$)",
        names = GDP_ranking15$Code,
        cex.names = 0.7
        )
```

천단위 달러가 3000이상인 국가만 빨간색으로 표시하고 나머지는 파란색으로 표시하기

```{r}
par(family="AppleGothic")

barplot(GDP_ranking15$GDP / 1000, # GDP 상위 15개국 DATA
        col = ifelse((GDP_ranking15$GDP / 1000) >= 3000, "red","blue"
        ), 
        main = "2018년 GDP 세계 15위 국가",
        xlab = "국가(nation)",
        ylab = "단위(1000$)",
        names = GDP_ranking15$Code,
        cex.names = 0.7
        )
```

# 데이터 처리

```{r}
install.packages('dplyr')
library(dplyr)
```

### Sepal.Length기준으로 오름차순 정렬하기

```{r}
head(arrange(iris, Sepal.Length))
```

### Sepal.Length기준으로 오름차순 정렬후 1열과 2열만 보기

```{r}
head(arrange(iris[,1:2], Sepal.Length))
```

```{r}
head(arrange(iris, Sepal.Length, Petal.Length))
```

```{r}
head(arrange(iris, desc(Sepal.Length)))
```

```{r}
irisSamp <- iris[sample(1:nrow(iris), nrow(iris)*0.7),]
irisSamp
```

```{r}
table(irisSamp$Species)
```

```{r}
samp <- c(sample(1:50, 35),sample(51:100, 35),sample(101:150, 35))
samp
```

```{r}
irisSamp <- iris[samp,]
table(irisSamp$Species)
```

```{r}
# Train Data
iris.train <- iris[samp,]
iris.test <- iris[-samp,]
```

```{r}
summary(iris.train)
```

```{r}
summary(iris.test) 
```

```{r}
set.seed(1234)
samp <- c(sample(1:50, 35),sample(51:100, 35),sample(101:150, 35))
samp
```

```{r}
iris_setosa <- subset(iris, Species=='setosa')
iris_setosa
```

```{r}
str(iris_setosa)
```

### Factor 조정하기

```{r}
iris_setosa$Species <- factor(iris_setosa$Species)
str(iris_setosa)
```

iris에서 Species가 versicolor인것만 추출하여 iris_versicolor라는 데이터프레임을 만들고 조정하기

```{r}
iris_versicolor <- subset(iris, Species=='versicolor')
iris_versicolor$Species <- factor(iris_versicolor$Species)
str(iris_versicolor)
```

iris에서 Species가 setosa이고 Sepal.Length가 5보다 큰 자료만 추출하여 정제하기

```{r}
subset(iris_setosa, Sepal.Length > 5)
```

# 그룹 연산 함수

### 품종별로 Sepal.Width의 평균 구하기

```{r}
aggregate(Sepal.Width ~ Species, iris, mean)
```

# 서울 교통사고 조사 데이터셋

데이터셋을 불러와서 seoul이라는 변수에 넣기

```{r}
seoul <- read.csv("./Data/newSeoul2019.csv")
seoul
```

```{r}
str(seoul)
```

### NA 확인

```{r}
sum(is.na(seoul))
```

```{r}
for(i in 1:ncol(seoul)) {
  cat("컬럼명 :", colnames(seoul[i]), "\tNA건수 :", sum(is.na(seoul[,i])),"\n")
}
```

### 컬럼별 DATA 확인

```{r}
table(seoul$년도)
```

```{r}
table(seoul$월)
```

```{r}
table(seoul$자치구명)
```

```{r}
length(unique(seoul$자치구명))
```

### 자치구별 발생건수의 편균

```{r}
regionAcc.mean <- aggregate(발생건수 ~ 자치구명, seoul, mean)
head(regionAcc.mean)
```

```{r}
arrange(regionAcc.mean, desc(발생건수))
```

### 자치구별 표준편차

```{r}
regionAcc.sd <- aggregate(발생건수 ~ 자치구명, seoul, sd)
head(regionAcc.sd)
```

# 변동계수 = 표준편차 / 평균

```{r}
regionAcc.cv <- regionAcc.sd$발생건수 / regionAcc.mean$발생건수
regionAcc.cv
```

```{r}
regionAcc <- data.frame(자치구명=regionAcc.mean$자치구명, 변동계수=regionAcc.cv)
regionAcc
```

```{r}
arrange(regionAcc, (변동계수))
```

### 서울시 교통사고 부상자수에 대한 변동계수 구하기

```{r}
regionInjure.mean <- aggregate(부상자수 ~ 자치구명, seoul, mean)
regionInjure.sd <- aggregate(부상자수 ~ 자치구명, seoul, sd)
regionInjure.cv <- regionInjure.sd$부상자수 / regionInjure.mean$부상자수
regionInjure <- data.frame(자치구명=regionInjure.mean$자치구명, 변동계수=regionInjure.cv)
arrange(regionInjure, (변동계수))
```

```{r}
regionDead.mean <- aggregate(사망자수 ~ 자치구명, seoul, mean)
regionDead.sd <- aggregate(사망자수 ~ 자치구명, seoul, sd)
regionDead.cv <- regionDead.sd$사망자수 / regionDead.mean$사망자수
regionDead <- data.frame(자치구명=regionDead.mean$자치구명, 변동계수=regionDead.cv)
arrange(regionDead, (변동계수))
```

# 상관계수

```{r}
cor(seoul$발생건수, seoul$부상자수)
cor(seoul$발생건수, seoul$사망자수)
```

0 \~ 0.3 : 상관 없음

0.3 \~ 0.5 : 약한 관계

0.5 \~ 0.7 : 관계 있음

0.7 \~ : 강한 관계

```{r}
cor(seoul$부상자수, seoul$사망자수)
```

```{r}
par(family="AppleGothic")
plot(seoul$발생건수, seoul$부상자수)
```

```{r}
par(family="AppleGothic")
plot(seoul$발생건수, seoul$사망자수)
```
