# 가설 검정

### 카이제곱 검정

: 두 범주형 변수가 서로 상관이 있는지 판단하는 통계적 검정 방법

예) 학력, 성별, 직업의 만족도

### 아이별 장난감 보유 현황

-   귀무가설 : child1과 child2의 장난감 보유수에 대한 만족도 차이가 없다.

-   대립가설 : child1과 child2의 장난감 보유수에 대한 만족도 차이가 있다.

```{r}
child1 <- c(5,11,1)
child2 <- c(4,7,3)
```

```{r}
Toy <- cbind(child1, child2)
Toy
```

```{r}
rownames(Toy) <- c("car","truck","doll")
Toy
```

##### 카이제곱 검정을 실시

```{r}
chisq.test(Toy)
```

### 결론

p-value = 0.4219 \> 0.05(95% 신뢰구간) 귀무가설 채택

===\> child1과 child2의 데이터는 통계적으로 큰 차이가 없다.

p-value는 0에 가까울수록 좋다. 미리 정해준 유의수준(일반적으로 0.05)보다 작으면 대립가설을 채택하고 유의수준보다 크면 귀무가설을 채택한다.

Message : 카이제곱의 근사값이 정확하지 않을 수도 있다.

\-\--\> 데이터량이 적은 경우 발생

피셔검정 : 표본수가 적거나 데이터의 분포가 치우친 경우

```{r}
fisher.test(Toy) 
```

```{r}
cor(child1,child2) 
```

# T-검정 

귀무가설 : 건전지의 수명은 1000시간 이다.

대립가설 : 건전지의 수명은 1000시간이 아니다.

1) 데이터의 분포가 정규분포 -\> Shapiro-Wilk 검정

-   귀무가설 : 자료가 정규분포를 따른다.

-   대립가설 : 자료가 정규분포를 따르지 않는다.

```{r}
bat <- c(980, 1008, 968, 1032, 1012, 1002, 996, 1017)
shapiro.test(bat)
```

p-value = 0.9469 \> 0.05 -\> 귀무가설 : 정규분포

```{r}
t.test(bat, mu=1000)
```

mu : 비교하는 대상의 평균

alternative

-   two.sided : 데이터와 평균과 다르다.

-   greater : 데이터가 평균보다 크다.

-   less : 데이터가 평균보다 적다.

p-value = 0.8032 \> 0.05 -\> 귀무가설 (건전지의 수명은 1000시간이다)

어떤 학습의 수학 점수 평균 : 55점

0교시 수업을 한후에 학생들의 성적이 올랐을까?

귀무가설 : 성적은 오르지 않았다.

대립가설 : 성적이 올랐다.

```{r}
exam <- read.csv("./Data/exam.csv")
a <- exam$score
```

```{r}
shapiro.test(a)
```

0.1058 \> 0.05 -\> 귀무가설 : 정규분포

```{r}
mean(a)
```

```{r}
summary(a)
```

```{r}
boxplot(a)
```

```{r}
t.test(a, mu=55, alternative = "greater")
```

p-value = 0.4046 \> 0.05 -\> 귀무가설 : 성적은 오르지 않았다.

# 상관관계

```{r}
y <- c(2,1,4,3)
z <- c(0,5,7,9)
cor(y,z)
```

```{r}
cor(y,z,method = "pearson")
cor(y,z,method = "spearman")
```

# 콜모고로프-스미노프 검정(KS Test)

: 주어진 2개의 데이터가 같은 분포인가를 검정하는 방법

귀무가설 : 두 개의 데이터 분포가 다르다.

대립가설 : 두 개의 데이터 분포가 같다.

```{r}
x <- rnorm(50)
y <- runif(50)
ks.test(x,y)
```

# 부호검정

: 2개의 데이터 사이에 차이가 있는지 검정하는 것

귀무가설 : 유의한 차이가 없다.

대립가설 : 유의한 차이가 있다.

식사전과 식사후의 음료수 맛에 대한평가

```{r}
x <- c(4,1,1,4,3,3,2,5,3,3)
y <- c(1,1,3,2,5,1,4,4,3,1)
```

```{r}
binom.test(c(length(x[x>y]),length(x[x<y])))
```

# 비율 검정

: 2개의 데이터 사이에 비율의 차이가 있는지에 대한것을 검정

맥주를 좋아하시나요? 라는 질문에 서울에서는 400명중 360명, 부산에서는 200명중 136명이 좋다고 답했다면 둘의 비율 차이가 있다고 할 수 있는가?

귀무가설 : 유의한 차이가 없다.

대립가설 : 유의한 차이가 있다.

```{r}
hite <- c(360, 136)
sample <- c(400, 200)
```

```{r}
prop.test(hite, sample)
```
