# Mushroom

### RandomForest를 이용한 버섯 분류

```{r}
mr <- read.csv("./Data/mushroom.csv", header = F)
head(mr)
```

8124종류의 버섯의 특징과 독의 유무를 정리해논 데이터셋

V1 : 독의 유무, 독(p), 식용(e)

V2 : 버섯의 머리모양, b(벨형태), c(원뿔), x(볼록), f(평평), k(혹), s(오목)

V4 : 버섯의 머리색, n(갈색), b(황갈색), c(연한갈색), g(회색)

자세한 내용은 사이트 참조

```{r}
str(mr)
```

### 머신러닝을 사용하기 위해선 숫자가 필요하고, chr를 일일이 숫자로 바꾸지 않기 위해선 factor로 변경 후 factor의 숫자를 획득

```{r}
for(i in 2:23) {
  mr[,i] = as.factor(mr[,i])
}
str(mr)
```

```{r}
for(i in 2:23) {
  mr[,i] = as.numeric(mr[,i])
}
head(mr)
```

V1기준으로 p와 e를 정렬

```{r}
library(dplyr)
mr <- arrange(mr, V1)
head(mr)
```

```{r}
table(mr[,1])

3916 / 4208
```

```{r}
set.seed(1234)
samp <- createDataPartition(mr$V1, p=0.7, list=F)
tail(samp)
data.train <- mr[samp,]
data.test <- mr[-samp,]
```

```{r}
rf <- randomForest(V1 ~ ., data = data.train, ntree = 100)
rf
```

```{r}
x <- subset(data.test, select = -V1)
y <- data.test$V1
```

```{r}
pred <- predict(rf, x)
```

```{r}
mean(pred == y) * 100
table(pred, y)
```

### 인공신경망

```{r}
rf2 <- nnet(V1 ~ ., data = data.train, size = 2)
rf2
```

```{r}
pred2 <- predict(rf2, x, type="class")
```

```{r}
mean(pred2 == y) * 100
table(pred2, y)
```

### SVM

```{r}
rf3 <- svm(V1 ~ ., data = data.train)
```

```{r}
pred3 <- predict(rf3, x, type="class")
```

```{r}
mean(pred3 == y) * 100
table(pred3, y)
```

# Mushroom을 One-Hot Encoding으로 Machine Learning 사용하기

```{r}
for(i in 1:23) {
  mr[,i] <- as.factor(mr[,i])
}
head(mr)
```

## One-hot Encoding

### 각 컬럼별 Data 확인

```{r}
for(i in 2:23) {
  cat("column name : ", colnames(mr)[i])
  print(table(mr[,i]))
  cat("---------------------\n")
}
```

### 작업 수행후의 컬럼 개수 파악

```{r}
num <- c()
for (i in 2:23) {
  num = append(num, length(unique(mr[,i])))
}
sum(num)
```

### 별도의 DataFrame 생성

```{r}
mr2 <- data.frame(V1 = mr$V1)
mr2
```

```{r}
sort(unique(mr$V2))
```

```{r}
for (i in 2:23) {
  for (j in sort(unique(mr[,i]))) {
    mr2 = cbind(mr2, mr[,i] == j)
  }
}
mr2
```

```{r}
str(mr2)
```

```{r}
mr2 <- arrange(mr2, V1)
```

### 정렬을 하려고 하면 컬럼 이름때문에 Error가 발생

```{r}
colnames(mr2) <- paste("V",1:118,sep="")
head(mr2)
```

Column이름과 One-Hot-Encoding 한번에 처리하기

```{r}
mr3 <- data.frame(V1 = mr$V1)
head(mr3)
```

```{r}
count = 2
for (i in 2:23) {
  for (j in sort(unique(mr[,i]))) {
    mr3 = cbind(mr3, mr[,i] == j)
    colnames(mr3)[count] <- paste("V",i,"_",j,sep="")
    count = count + 1
  }
}
head(mr3)
```

```{r}
str(mr3)
```

```{r}
mr3 <- arrange(mr3, V1)
head(mr3)
```

### RandomForest

```{r}
set.seed(1234)
samp <- createDataPartition(mr3$V1, p=0.7, list=F)
tail(samp)
data.train <- mr3[samp,]
data.test <- mr3[-samp,]
```

```{r}
rf <- randomForest(V1 ~ ., data = data.train, ntree = 100)
x <- subset(data.test, select = -V1)
y <- data.test$V1
pred <- predict(rf, x)
```

```{r}
mean(pred == y) * 100
table(pred, y)
```

### 인공신경망

```{r}
rf2 <- nnet(V1 ~ ., data = data.train, size = 2)
pred2 <- predict(rf2, x, type = "class")
```

```{r}
mean(pred2 == y) * 100
table(pred2, y)
```

### SVM

```{r}
rf3 <- svm(V1 ~ ., data = data.train)
pred3 <- predict(rf3, x, type="class")
```

```{r}
mean(pred3 == y) * 100
table(pred3, y)
```
