# 타이타닉 데이터를 활용한 승선자의 생사 여부 예측

### EDA(Exploray Data Analysis) : 탐색적 데이터 분석

```{r}
train_df <- read.csv("./Data/Titanic_train.csv")
head(train_df)
```

```{r}
str(train_df)
```

## 컬럼 내용 확인

-   Survived : 생존 여부, 0 = No, 1 = Yes

-   Pclass : 티켓등급, 1 = 1st, 2 = 2nd, 3 = 3rd

-   SibSp : 함께 탑승한 형제, 자매, 배우자의 수

-   Parch : 함께 탑승한 부모, 자식의 수

-   Fare : 운임

-   Cabin : 객실 번호

-   Embarked : 탑승항구, C = Cherbourg, Q = QueensTown, S = Southampton

### NA 확인

```{r}
colSums(is.na(train_df))
```

##### Age Column의 분석 가부 확인

```{r}
177/891
```

##### train_df의 Age가 NA인것 빼고 데이터셋 만들기

```{r}
subset(train_df, !is.na(Age))
```

### Survived 기준으로 정렬

```{r}
train_df <- arrange(train_df, Survived)
head(train_df)
```

### Survived 기준으로 생존과 사망 Count 확인

```{r}
table(train_df$Survived)
table(train_df$Survived)[2] / (table(train_df$Survived)[1] + table(train_df$Survived)[2])

```

### 타이타닉호 생존율

```{r}
library(plotrix)
```

```{r}
par(family="AppleGothic")

survived <- c("사망","생존")
ratio <- round(table(train_df$Survived) / (table(train_df$Survived)[1] + table(train_df$Survived)[2]) * 100,2)
label <- paste(survived, "\n", ratio, "%")

pie3D(table(train_df$Survived),
    main = "타이타닉호 생존율",
    col = c("red","skyblue"),
    labels = label,
    labelcex = 1,
    explode = 0.05
    )
```

```{r}
par(family="AppleGothic")

barplot(table(train_df$Survived),
        col = c("red","blue"),
        ylab = "인원수",
        xlab = "생존여부",
        ylim = c(0,600),
        main = "타이타닉호 생존수와 사망수",
        names = c("사망","생존"),
        cex.axis = 0.8
        )

text(0.7, table(train_df$Survived)[1]+20, table(train_df$Survived)[1], cex=1.2)
text(1.9, table(train_df$Survived)[2]+20, table(train_df$Survived)[2], cex=1.2)
```

### Survived 컬럼을 Target Column으로 정한다.

### Feature Column구성을 위해 Sex컬럼 분석

```{r}
unique(train_df$Sex)
```

```{r}
train_df$Sex <- as.factor(train_df$Sex)
str(train_df)
```

### 여성의 탑승 인원과 남성의 탑승인원 확인

```{r}
table(train_df$Sex)
femaleCount <- nrow(subset(train_df, Sex == "female"))
maleCount <- nrow(subset(train_df, Sex == "male"))
femaleCount; maleCount
```

#### 여성의 생존과 사망 인원수

```{r}
femaleSurvie <- nrow(subset(train_df, (Sex == "female") & (Survived == 1)))
femaleDeath <- nrow(subset(train_df, (Sex == "female") & (Survived == 0)))
```

#### 남성의 생존수와 사망수

```{r}
maleSurvie <- nrow(subset(train_df, (Sex == "male") & (Survived == 1)))
maleDeath <- nrow(subset(train_df, (Sex == "male") & (Survived == 0)))
```

```{r}
femaleSurvie
femaleDeath
maleSurvie
maleDeath
```

#### 생존율

```{r}
paste("여성의 생존율 :", round(femaleSurvie/femaleCount*100,2),"%")
paste("여성의 사망율 :", round(femaleDeath/femaleCount*100,2),"%")
```

```{r}
paste("남성의 생존율 :", round(maleSurvie/maleCount*100,2),"%")
paste("남성의 사망율 :", round(maleDeath/maleCount*100,2),"%")
```

```{r}
par(family="AppleGothic")

survived <- c("사망","생존")
ratio <- round(c(femaleDeath,femaleSurvie) / femaleCount * 100,2)
label <- paste(survived, "\n", ratio, "%")

pie3D(c(femaleDeath,femaleSurvie),
    main = "타이타닉호 여성 생존율",
    col = c("red","skyblue"),
    labels = label,
    labelcex = 1,
    explode = 0.05
    )
```

```{r}
par(family="AppleGothic")

survived <- c("사망","생존")
ratio <- round(c(maleDeath,maleSurvie) / maleCount * 100,2)
label <- paste(survived, "\n", ratio, "%")

pie3D(c(maleDeath,maleSurvie),
    main = "타이타닉호 남성 생존율",
    col = c("red","skyblue"),
    labels = label,
    labelcex = 1,
    explode = 0.05
    )
```

```{r}
par(family="AppleGothic")

barplot(c(femaleCount,maleCount),
        col = c("red","blue"),
        ylab = "승선인원수",
        xlab = "성별",
        ylim = c(0,600),
        main = "성별 승선 인원수",
        names = c("여성","남성"),
        cex.axis = 0.8
        )
```

### 티켓 등급 분석

```{r}
table(train_df$Pclass)
```

#### 1등 객실의 여성 생존율

```{r}
femaleLive1st <- nrow(subset(train_df, (Sex == "female") & (Survived == 1) & (Pclass == 1)))
femaleCount1st <- nrow(subset(train_df, (Sex == "female") & (Pclass == 1)))
femaleCount1st; femaleLive1st
round(femaleLive1st / femaleCount1st, 4) * 100
```

#### 1,2,3등 객실의 여성 생존율을 for문을 이용해 해결

```{r}
for (i in 1:3) {
  cat(
  nrow(subset(train_df, (Sex == "female") & (Survived == 1) & (Pclass == i))),
  nrow(subset(train_df, (Sex == "female") & (Pclass == i))),
  round(nrow(subset(train_df, (Sex == "female") & (Survived == 1) & (Pclass == i))) / nrow(subset(train_df, (Sex == "female") & (Pclass == i ))),4) * 100, "\n"
  )
} 
```

#### 1,2,3등 객실의 남성과 여성 생존율을 for문을 통해 해결

```{r}
for(j in 1:2) {
  for (i in 1:3) {
    cat(i,"등 객실의", ifelse(j==2,"남성","여성"), "생존율은",
    nrow(subset(train_df, (Sex == ifelse(j==2,"male","female")) & (Survived == 1) & (Pclass == i))), "/",
    nrow(subset(train_df, (Sex == ifelse(j==2,"male","female")) & (Pclass == i))),",",
    round(nrow(subset(train_df, (Sex == ifelse(j==2,"male","female")) & (Survived == 1) & (Pclass == i))) / nrow(subset(train_df, (Sex == ifelse(j==2,"male","female")) & (Pclass == i ))),4) * 100, "%\n"
    )
  }
  cat("---------------------------------------\n")
}
```

### Embarked와의 연관성 확인

```{r}
unique(train_df$Embarked)
```

```{r}
train_df$Embarked <- factor(train_df$Embarked)
str(train_df)
```

##### 빈칸의 Data 찾기

```{r}
subset(train_df, Embarked == "")
```

```{r}
# S
sum(train_df$Embarked == "S")
# Q
sum(train_df$Embarked == "Q")
# C
sum(train_df$Embarked == "C")
```

```{r}
train_df$Embarked[train_df$Embarked==""] <- "S"
```

```{r}
table(train_df$Embarked) 
```

```{r}
train_df$Embarked <- factor(train_df$Embarked)
```

```{r}
barplot(table(train_df$Sex,train_df$Embarked),
        beside = T
        )
```

```{r}
barplot(table(train_df$Survived,train_df$Embarked),
        beside = T
        )
```

```{r}
par(family="AppleGothic")
barplot(table(train_df$Pclass,train_df$Embarked),
        main = "항구별 객실 등급별 인원",
        ylab = "인원수",
        xlab = "항구별 / 객실 등급",
        beside = T,
        col = c("red","blue","yellow")
        )
```

절반 이상의 승객이 Southampton에서 배를 탔으며 여기에서 탑승한 승객의 70%가 남성 이었으며 남성의 사망율이 여성보다 훨씬 높았으므로 Southampton의 사망률이 높게 나왔으며 Southampton에서 탑승한 승객의 60%이상이 3등급 객실을 사용했다.

C항구에서 탑승한 승객들은 1등 객실 비중 및 생존률이 높은 것으로 보아 이동네는 부자 동네이다.

```{r}
cor(train_df$Survived, train_df$Pclass)
```

# RandomForest로 예측 모델 생성

```{r}
train_df_T <- train_df
```

```{r}
target_col <- c("Survived","Sex","Pclass","Embarked")
head(train_df_T[,target_col])
```

### 성별을 숫자로 전환

```{r}
train_df_T$SexCode[train_df_T$Sex=="male"] <- 0
train_df_T$SexCode[train_df_T$Sex=="female"] <- 1
head(train_df_T)
```

### Sex 컬럼 삭제

```{r}
train_df_T <- subset(train_df_T, select=-Sex)
head(train_df_T)
```

```{r}
target_col <- c("Survived","SexCode","Pclass","Embarked")
head(train_df_T[,target_col])
```

### Embarked를 One-Hot Enconding으로 변환

```{r}
train_df_T$Embarked_C = train_df_T$Embarked == "C"
train_df_T$Embarked_S = train_df_T$Embarked == "S"
train_df_T$Embarked_Q = train_df_T$Embarked == "Q"
```

```{r}
target_col = c("Survived","Pclass","SexCode","Embarked_C","Embarked_S","Embarked_Q")
```

## RandomForest

```{r}
library(caret)
```

```{r}
set.seed(1234)
samp <- createDataPartition(train_df_T$Survived, p=0.7, list=F)
```

```{r}
data.train <- train_df_T[samp,]
data.test <- train_df_T[-samp,]
```

```{r}
train_data <- data.train[target_col]
head(train_data)
```

```{r}
test_data <- data.test[target_col]
```

```{r}
library(randomForest)
```

### 학습시키기

```{r}
rf <- randomForest(Survived ~ ., data = train_data, ntree = 100)
```

```{r}
x <- subset(test_data, select = -Survived)
y <- test_data$Survived
pred <- predict(rf, x)
head(pred)
```

```{r}
pred[pred <= 0.5] <- 0
pred[pred > 0.5] <- 1
head(pred)
```

```{r}
mean(pred == y)
table(pred,y )
```

# Survived를 factor로 변환후 RandomForest

```{r}
train_data$Survived <- as.factor(train_data$Survived)
test_data$Survived <- as.factor(test_data$Survived)
str(train_data)
```

```{r}
rf <- randomForest(Survived ~ ., data = train_data, ntree = 100)
x <- subset(test_data, select = -Survived)
pred <- predict(rf, x)
head(pred)
```

```{r}
mean(pred == test_data$Survived)
table(pred,test_data$Survived)
```

# 인공신경망

```{r}
library(nnet)
```

```{r}
rf2 <- nnet(Survived ~ ., data = train_data, size = 3)
pred2 <- predict(rf2, x, type = "class")
head(pred2)
```

```{r}
mean(pred2 == test_data$Survived)
table(pred2,test_data$Survived)
```

# SVM

```{r}
library(e1071)
```

```{r}
rf3 <- svm(Survived ~ ., data = train_data)
pred3 <- predict(rf3, x)
head(pred3)
```

```{r}
mean(pred3 == test_data$Survived)
table(pred3,test_data$Survived)
```
